【裁判字號】    99,易,253
【裁判日期】    990623
【裁判案由】    竊盜
【裁判全文】
臺灣基隆地方法院刑事判決               99年度易字第253號
公  訴  人  臺灣基隆地方法院檢察署檢察官
被      告  丙○○
            戊○○
上列被告因竊盜案件，經檢察官提起公訴（99年度偵字第2020號
），被告並於準備程序進行中為有罪之陳述，本院乃裁定以簡式
審判程序進行審理，並判決如下：
    主  文
丙○○共同踰越牆垣竊盜，累犯，處有期徒刑柒月；又共同踰越
牆垣竊盜，累犯，處有期徒刑柒月；又共同踰越牆垣竊盜，累犯
，處有期徒刑柒月。應執行有期徒刑壹年貳月。
戊○○共同踰越牆垣竊盜，累犯，處有期徒刑伍月，如易科罰金
，以新臺幣壹仟元折算壹日；又共同踰越牆垣竊盜，累犯，處有
期徒刑伍月，如易科罰金，以新臺幣壹仟元折算壹日；又共同踰
越牆垣竊盜，累犯，處有期徒刑伍月，如易科罰金，以新臺幣壹
仟元折算壹日；又竊盜，累犯，處有期徒刑月，如易科罰金，
以新臺幣壹仟元折算壹日。應執行有期徒刑壹年，如易科罰金，
以新臺幣壹仟元折算壹日。
    事  實
一、前案紀錄：
  (一)丙○○部分：
    丙○○前犯竊盜案件，經本院於民國93年12月23日，以93年
    度易字第297 號判決有期徒刑四月確定，94年7 月14日執行
    完畢（構成累犯）。其後，又分別因(甲)違反毒品危害防制條
    例案件，經本院於94年11月7 日，以94年度訴字第837 號判
    決有期徒刑七月確定；(乙)犯竊盜案件，經本院於95年4 月10
    日，以95年度易字第94號判決有期徒刑七月確定。所犯(甲)(乙)
    二案則經依序發監，迨96年2 月14日始經假釋出監；96年2
    月22日管束期滿而未經撤銷，其未執行之刑，以已執行論（
    構成累犯）。
  (二)戊○○部分：
    戊○○前分別因(甲)犯竊盜案件，經本院於96年7 月11日，以
    96年度易字第377 號判決應執行有期徒刑一年，暨於96年9
    月13日，以96年度聲減字第1615號裁定減為應執行有期徒刑
    六月確定；(乙)犯詐欺案件，經本院於97年6 月26日，以97年
    度基簡字第795 號判決有期徒刑三月確定。所犯(甲)(乙)二案則
    經合併定刑為有期徒刑八月（本院97年度聲字第890 號裁定
    ），96年10月17日發監執行、98年4 月25日執行完畢（構成
    累犯）。
二、本案事實：
  (一)丙○○、戊○○2 人份屬故舊；乃彼2 人竟不思互為抵勵，
    並每因一時經濟困窘，即萌生共同為自己不法所有之意圖暨
    竊盜他人財物之犯意聯絡，進而分別於99年4 月16日下午7
    時、99年4 月17日下午7 時、99年4 月18日下午7 時，三度
    連袂前往乙○○經營之資源回收場即「臺北縣瑞芳鎮○○街
    1 之1 號」，利用上址回收場之院落牆垣未經加裝鐵欄杆等
    防閑設施之機會，逕自翻越其牆垣而侵入上址院落範圍，繼
    而徒手將乙○○回收後置放於上址院落，各次重量約18-19
    公斤不等之鐵鋁罐數枚，置於彼2 人之共同實力支配之下，
    以此方式三度踰越牆垣而共同竊盜乙○○之財物得手（彼2
    人前後三次竊得之鐵鋁罐總計重約50公斤），並三度依循相
    同方式，翻越牆垣脫離上開資源回收場而攜同彼等竊盜得手
    之鐵鋁罐數枚，共同前往臺北縣瑞芳鎮○○路84號2 樓，俾
    將上開鐵鋁罐取交由不知情之資源回收業者蘇澤和藉以變現
    換價，彼2 人前、後三次得款則總計約新臺幣（下同）1,30
    0 元，且悉經朋分花用一空。
  (二)99年4 月20日上午11時左右，戊○○徒步至臺北縣瑞芳鎮○○○○路309 之2 號2 樓之「忠仁廟」內，適見其內刻無香
    客造訪、亦無廟祝負責看守，乃認有機可趁，進而萌生為自
    己不法所有之意圖暨竊盜他人財物之犯意，利用四下無人之
    機會，徒手將「忠仁廟」吊掛於神像頸部而由甲○○負責管
    領之鍍金銅片3 面，置於自己實力支配之下，以此方式竊盜
    他人財物得手。
三、查獲經過：
    茲戊○○甫攜同如前揭二(二)所示之鍍金銅片3 面而於99年4
    月20日中午12時，途經臺北縣瑞芳鎮○○○○路205 號附近
    ，旋遇巡邏員警趨前盤檢；戊○○見狀，遂主動提出上揭鍍
    金銅片3 面（嗣已發還），進而「於有偵查權限之機關尚未
    發覺其涉嫌前揭二(一)(二)所示竊案」以前，主動申告自己「如
    前揭二(一)(二)所示之犯罪行為」而表示願意接受裁判之意。嗣
    員警則依戊○○之自首供述，進一步查獲如前揭二(一)所示之
    另一名涉案人丙○○。
四、案經戊○○自首由臺北縣政府警察局瑞芳分局移送臺灣基隆
    地方法院檢察署檢察官偵查起訴。
    理  由
一、法院組織
    查刑事訴訟法第二百八十四條之一：「除簡式審判程式、簡
    易程式及第三百七十六條第一款、第二款所列之罪之案件外
    ，第一審應行合議審判。」業於本案繫屬以前經公佈施行。
    兼以本案起訴罪名，核與刑事訴訟法第三百七十六條第一款
    、第二款之規定相符，是其當有首開規定之適用，即其法院
    組織應為獨任審判無誤。
二、審判程序
    本案被告丙○○、戊○○所犯者，非為死刑、無期徒刑、最
    輕本刑為三年以上有期徒刑之罪或高等法院管轄之第一審案
    件；兼以被告業於準備程序進行中，就被訴事實為有罪之陳
    述，本院乃告知其簡式審判程序之旨，並於聽取公訴人及被
    告之意見後，依刑事訴訟法第二百七十三條之一第一項規定
    ，裁定改行簡式審判程序。準此，本案當亦有刑事訴訟法第
    一百五十九條第二項前段，「不受傳聞證據法則拘束」之例
    外性規定之適用。
三、事實認定
    上開事實業據被告丙○○、戊○○於本院審理時坦承不諱，
    並經證人甲○○、乙○○、蘇澤和證述無誤，且有贓物認領
    保管單1 紙、查獲指認照片5 張在卷可佐。綜上，堪認被告
    丙○○、戊○○於本院審理時之任意性自白，與事實相符，
    可以採信。從而，本案事證明確，被告丙○○、戊○○如本
    判決事實欄所載之竊盜犯行，堪可認定，應依法論科。
四、論罪科刑
  (一)按刑法第三百二十一條第一項第二款所稱毀（毀損）越（踰
    越）門扇、牆垣、安全設備而入室行竊，其越入行為即屬侵
    入住宅，已結合於所犯加重竊盜之罪質中，是其本無更行構
    成侵入住宅竊盜之理（最高法院27年上字第1887號判例意旨
    參照）；至其毀損行為即屬毀棄、損壞他人之物，亦已結合
    於所犯加重竊盜之罪質中，是其自亦核無另行構成毀損罪名
    之餘地（最高法院92年度臺非字第6 號判決意旨參照），合
    先指明。
  (二)查被告丙○○、戊○○逕自翻越乙○○經營之資源回收場牆
    垣而侵入其院落範圍，繼而三度徒手行竊如本判決事實欄二
    (一)之所載，均係犯刑法第三百二十一條第一項第二款之踰越
    牆垣加重竊盜罪。又被告戊○○利用「忠仁廟」內適無香客
    造訪、亦無廟祝負責看守之機會，徒手行竊如本判決事實欄
    二(二)之所載，則係犯刑法第三百二十條第一項之普通竊盜罪
    。
  (三)被告丙○○、戊○○2 人，就本判決事實欄二(一)所載之前、
    後3 起竊盜犯行，均有犯意之聯絡及行為之分擔，皆為共同
    正犯。
  (四)刑之加重事由
    被告丙○○、戊○○2 人分別查有如本判決事實欄一所載犯
    罪科刑及刑之執行情形，有臺灣高等法院被告前案紀錄表在
    卷可稽；彼2 人於前案有期徒刑執行完畢後，五年以內，故
    意再犯本起最重本刑有期徒刑以上之罪，為累犯，應依刑法
    第四十七條第一項規定，就其所犯各罪，分別加重其刑。
  (五)刑之減輕事由
    被告戊○○係於有偵查權限之機關尚未發覺其如本判決事實
    欄二(一)(二)所載之4 起竊盜犯罪以前，藉由員警盤檢之機會，
    主動提出如本判決事實欄二(二)所載之鍍金銅片3 面（嗣已發
    還），暨對員警申告自己「如本判決事實欄二(一)(二)所示之犯
    罪行為」，藉以表示願意接受裁判之意。此除經本院職權向
    查獲員警確認無誤，有本院公務電話紀錄1 紙存卷為憑，並
    與被告戊○○之99年4 月20日警詢筆錄所載內容互為吻合。
    核其此舉，尚與刑法「自首」之例相符；本院考量被告戊○○所為，無疑使本案犯罪事實易於發覺，兼以獎勵犯人知所
    悔悟之立法美意，爰依刑法第六十二條規定，就其如本判決
    事實欄二(一)(二)所載之4 起竊盜犯罪，分別減輕其刑，並均依
    法先加而後減之。
  (六)被告丙○○之前、後3 起竊盜犯行，及被告戊○○之前、後
    4 起竊盜犯行，均犯意各別，行為互殊，應予分論併罰。
  (七)本院審酌被告時值盛年，不思正當工作以換取財物，妄想藉
    由竊盜方式不勞而獲之偏差觀念；兼衡量被告犯罪之動機、
    目的、被害人之法益侵害、被告之犯案手法及其已表悔悟之
    犯後態度，暨考量被告2 人之前案素行，佐以被告戊○○係
    於有偵查權限之機關尚未發覺其如本判決事實欄二(一)(二)所載
    之4 起竊盜犯罪以前，自首而坦承己過等一切情狀，分別量
    處如主文所示之刑，以期相當，併就被告戊○○所受刑之宣
    告，諭知易科罰金之折算標準，暨就被告丙○○、戊○○所
    受刑之宣告，分別定其應執行刑如主文之所示。
據上論斷，應依刑事訴訟法第二百八十四條之一、第二百七十三
條之一第一項、第二百九十九條第一項前段，刑法第二十八條、
第三百二十一條第一項第二款、第三百二十條第一項、第四十七
條第一項、第六十二條、第四十一條第一項前段、第五十一條第
五款，刑法施行法第一條之一，判決如主文。
本案經檢察官丁○○到庭執行職務。
中    華    民    國    99    年    6     月    23    日
                  刑事第四庭法  官  王慧惠
以上正本證明與原本無異。
如不服本判決應於收受送達後10日內向本院提出上訴書狀，並應
敘述具體理由；其未敘述上訴理由者，應於上訴期間屆滿後20日
內向本院補提理由書(均須按他造當事人之人數附繕本)「切勿逕
送上級法院」。
中    華    民    國    99    年    6     月    23    日
                            書記官  王一芳
附錄論罪法條：
刑法第321 條第1 項第2 款
犯竊盜罪而有左列情形之一者，處6 月以上、5 年以下有期徒刑
：
一、於夜間侵入住宅或有人居住之建築物、船艦或隱匿其內而犯
    之者。
二、毀越門扇、牆垣或其他安全設備而犯之者。
三、攜帶兇器而犯之者。
四、結夥三人以上而犯之者。
五、乘火災、水災或其他災害之際而犯之者。
六、在車站或埠頭而犯之者。
刑法第320 條第1 項
（普通竊盜罪、竊佔罪）
意圖為自己或第三人不法之所有，而竊取他人之動產者，為竊盜
罪，處5 年以下有期徒刑、拘役或5 百元以下罰金。

司法院資訊處製作；財團法人民間司法改革基金會備份。
